---
title: "Taller Business Checkins"
author: "Manuel Alejandro Castaño Jaramillo"
date: "4/12/2020"
output: html_notebook
---

# Introducción
Analizaremos los datos proveidos por la plataforma **Yelp** sobre el número de entradas a restaurantes de Pittsburgh para entrenar un modelo de aprendizaje automático que predice el nivel de carga de trabajo de cualquier restaurante de pittsburgh en un día y hora específicos.

## Importando Librerías y Datos

```{r}
## libraries
# the fastdummies library for the one hot encoding process
library(fastDummies)
# the janitor library to clean the column heading of the dataframes
library(janitor)
# the ggplot2 library for creating plots
library(ggplot2)
# reshape2 to melt the correlation matrix
library(reshape2)

# importing business checkin data from yelp
data = read.csv("../data/business_checkin.csv", header = TRUE, sep = ",")

```

# Descripción de los Datos
El conjunto de datos cuenta con **16800** registros donde encontraremos ciertas características de algunos negocios en cada hora de cada día de la semana, de estos datos tan solo **1512** son registros de negocios con la categoría de restaurante y en las horas en que se encontraban abiertos.

Los datos cuentan con las siguientes variables:

* **rownumber**: El índice del registro en la base de datos.
* **business_id**: El identificador del negocio.
* **city**: La ciudad en la que se encuentra el negocio.
* **stars**: Las estrellas con las que contaba el negocio al momento de hacer la medición.
* **review_count**: El número de reviews con las que contaba el negocio al momento de hacer la medición.
* **is_open**: Si el negocio estaba abierto en el momento que se hizo la medición.
* **category**: La categoría con la cual se identifica el negocio.
* **day_time**: El día de la semana y la hora en que se hizo la medición.
* **week_way**: El día de la semana en que se hizo la medición.
* **hourofday**: La hora en que se hizo la medición.
* **checkins**: La cantidad de entradas al negocio en el momento que se hizo la medición.

```{r}
# filtering the data by Restaurants category and by the city of Pittsburgh
data_restaurants <- subset(data, category=="Restaurants" & is_open==TRUE)
data_restaurants <- subset(data_restaurants, city=="Pittsburgh")

head(data_restaurants)
```
